臺灣新竹地方法院民事小額判決　　　　100年度竹小字第325號
原　　　告　謝秀蘭
訴訟代理人　林昌明
被　　　告　陳煋鋒原名陳龍）.
上列當事人間請求損害賠償事件，本院於100 年12月8 日言詞辯
論終結，判決如下：
    主      文
被告應給付原告新臺幣壹萬柒仟佰陸拾伍元。
原告其餘之訴駁回。
訴訟費用新臺幣壹仟元由被告負擔新臺幣陸佰伍拾元，餘由原告
負擔。
本判決第一項得假執行。
    事實及理由
壹、程序部分
一、按因侵權行為涉訟者，得由行為地之法院管轄，此為民事訴
    訟法第15條第1項所明定。又所謂行為地，凡為一部實行行
    為或其一部行為結果發生之地皆屬之，有最高法院56年台抗
    字第369 號判例意旨可資參照。查本件車禍發生地點係在新
    竹市○○路○ 段384 巷口號，此有新竹市警察局民國100 年
    10月18日竹市警交字第1000038543號函檢附之本件交通事故
    相關資料附卷可稽，是被告之住居所地雖不在本院轄區，惟
    因本件車禍侵權行為地係在新竹市，揆之上開規定，本院對
    於本件訴訟自有管轄權，合先敘明。
二、本件被告未於言詞辯論期日到場，核無民事訴訟法第386 條
    各款所列情形，爰依原告聲請，由其一造辯論而為判決。
貳、實體部分
一、原告主張：被告於99年12月18日上午11時許，駕駛車牌號碼
    652-SM號自用大貨車，行經新竹市○○路○ 段384 巷口時，
    因未注意車前狀況，致由後追撞同向車道原告所有、由訴外
    人林昌明駕駛之車牌號碼9369-HM 號自用小客車（下稱系爭
    車輛），造成系爭車輛受損，並經新竹市警察局交通隊交安
    組處理在案。原告因系爭車輛受損，支付修理費用計新臺幣
    （下同）26,516元，為此爰依侵權行為損害賠償之法律關係
    ，請求被告賠償系爭車輛因其過失所導致之損害。並聲明：
    被告應給付原告26,500元。
二、得心證之理由：
(一)、原告主張被告於上開時地駕駛其所有之自用大貨車，因疏未
    注意車前狀況，致撞擊原告所有之系爭車輛，造成系爭車輛
    受有損害，嗣經原告支付汽車維修費用26,516元等情，業據
    其提出維修明細表、估價單、統一發票、行照、新竹市○○
    ○道路交通事故初步分析研判表、事故照片等件為證，並經
    本院依職權向新竹市警察局交通隊交安組調取本件事故之道
    路交通事故現場圖、調查報告表、談話紀錄表、事故照片等
    件，有新竹市警察局民國100 年10月18日竹市警交字第1000
    038543號函檢附之上開資料附卷可稽，核與其所述相符。而
    被告經合法通知，未於言詞辯論期日到場，亦未提出書狀作
    何有利於己之聲明或陳述，依民事訴訟法第280 條第3項 準
    用同條第1 項規定，視同被告自認原告主張之前開事實為真
    實。本院綜合上述證據資料，堪信原告此部分之主張為真。
(二)、按汽車行駛時，駕駛人應注意車前狀況，並隨時採取必要之
    安全措施，此為道路交通安全規則第94條第3 項所明定，參
    諸本件車禍發生當時天候晴，為前述道路交通事故調查報告
    表記載甚明，應無不能注意之情事，然被告竟疏未注意及此
    ，於駕駛前開自用大貨車行經上開地點時，疏於注意車前狀
    況，而隨時採取必要之安全措施，旋由後方撞擊原告所有之
    系爭車輛，而致系爭車輛受損，被告應有過失，且其過失行
    為與系爭車輛之損害結果間具有相當因果關係，是被告就本
    件肇事應負過失侵權行為責任，洵堪認定。
(三)、次按因故意或過失不法侵害他人之權利者，負損害賠償責任
    ；不法毀損他人之物者，被害人得請求賠償其物因毀損所減
    少之價值，民法第184 條第1 項前段、同法第196 條分別定
    有明文。又物被毀損時，被害人除得依據民法第196 條請求
    賠償外，並不排除民法第213 條至第215 條之適用，依民法
    第196 條請求賠償物被毀損所減少之價額，得以修復費用為
    估定之標準，但以必要者為限（例如：修理材料以新品換舊
    品，應予折舊），亦有最高法院77年度第9 次民事庭會議決
    議、同院60年度臺上字第1505號判決及73年度臺上字第1574
    號等判決可資參照。查本件原告主張其所有系爭車輛因遭被
    告撞及而受損，計已支付修理費用工資16,348元及零件10,
    168 元，合計支出費用26,516元，業經原告提出統一發票、
    估價單、維修明細表等件為證，惟原告請求被告賠償受損車
    輛所減少之價額，應以必要者為限，則原告所有系爭車輛係
    於93年1 月7 日新領牌照開始使用，有行車執照附卷可憑，
    算至本件事故發生即99年12月18日時，已使用6 年又11個月
    ，依前揭說明，其以新品取代舊品間之差價應予折舊扣除，
    是故關於原告所有系爭車輛因毀損所減少之價額，既得以必
    要之修復費用為估定之標準，依原告所提統一發票之記載，
    更新零件費用合計為10,168元，本院依行政院台（86）財字
    第52053 號公布之固定資產耐用年數表及固定資產折舊率表
    ，採定率遞減法計算其折舊，即自用小客車耐用年數為5 年
    ，每年折舊率千分之369 ，是系爭車輛上開更新零件材料費
    用折舊後金額應為1,017 元（計算方式如附表）；另關於工
    資16,348元，因無折舊之問題，且該部分之支出係屬修復系
    爭車輛所必要之費用，是此部分費用被告自應全數賠償。準
    此，系爭車輛之必要修復費用合計為17,365元（計算式：工
    資16,348元＋折舊後之零件材料金額1,017 元＝17,365 元
    ）。
(四)、綜上所述，原告依侵權行為損害賠償之法律關係，請求被告
    給付17,365元，為有理由，應予准許，逾此部分之請求，即
    屬無據，應予駁回。
三、本件係適用小額訴訟事件為被告部分敗訴之判決，爰就被告
    敗訴部分之判決依職權宣告假執行，並於裁判時確定被告應
    負擔之訴訟費用如主文第三項所示之金額。
四、據上論結，原告之訴為一部有理由、一部無理由，依民事訴
    訟法第436 條之23、第436 條第2 項、第385 條第1 項前段
    、第79條、第436 條之19第1 項、第436 條之20，判決如主
    文。
中    華    民    國   100    年    12    月    22    日
                  新竹簡易庭    法     官  林宗穎
以上正本係照原本作成。
如對本判決上訴，須於判決送達後20日內向本院提出上訴狀。如
委任律師提起上訴者，應一併繳納上訴審裁判費。
                                書  記 官  林欣宜
中    華    民    國  100     年    12    月    22    日
附表：
┌───────────────────────────────┐
│車牌號碼9369-HM號自用小客車更新零件費用折舊之計算             │
├─────┬─────────────────────────┤
│第一年折舊│10,168×0.369=3,752                               │
├─────┼─────────────────────────┤
│第二年折舊│(10,168-3,752)×0.369=2,368                       │
├─────┼─────────────────────────┤
│第三年折舊│(10,168-3,752-2,368)×0.369=1,494                 │
├─────┼─────────────────────────┤
│第四年折舊│(10,168-3,752-2,368-1,494)×0.369=942             │
├─────┼─────────────────────────┤
│第五年折舊│(10,168-3,752-2,368-1,494-942)×0.369 =595        │
├─────┴─────────────────────────┤
│時價亦即折舊後之金額：                                        │
│10,168-3,752-2,368-1,000-000-000=1,017                        │
├───────────────────────────────┤
│備註：一、上列計算小數點以下均四捨五入。                      │
│      二、自用小客車耐用年限5年，故零件折舊5年後之價額為其底限│
│          價額，是以本件自用小客車使用時間雖已超過5 年（6年11 │
│          個月），惟超過5 年部分則不再予以計算折舊。          │
└───────────────────────────────┘